---
title: "Desember 2020"
output:
  html_document:
    toc: true
    toc_depth: 3
    toc_float: true
---

```{r setup, include=FALSE}
knitr::opts_chunk$set(echo = TRUE)
```

```{r include=FALSE}
library(kableExtra)
library(knitr)
library(tidyverse)
library(stringr)
library(DT)
library(lubridate)
library(scales)
library(tidyr)
library(plotly)
library(ggplot2)
```
```{r include=FALSE}

kumulatif_okt_20 <- read.csv("https://docs.google.com/spreadsheets/d/e/2PACX-1vRTg75PePS-rwn6bt7OpCbvn4CBNbhjiYZHgYmKjlh1OhVBdmCOx9VugmsAufPP2AbPPDbm_8NkEh7c/pub?gid=1958899369&single=true&output=csv"
)
kumulatif_okt_20$average.target <- as.numeric(gsub("[Rp.]","", kumulatif_okt_20$average.target))
kumulatif_okt_20$kumulatif.target <- as.numeric(gsub("[Rp.]","", kumulatif_okt_20$kumulatif.target))
kumulatif_okt_20$realisasi <- as.numeric(gsub("[Rp.]","", kumulatif_okt_20$realisasi))
kumulatif_okt_20$kumulatif.realisasi <- as.numeric(gsub("[Rp.]","", kumulatif_okt_20$kumulatif.realisasi))

#mengubah format tanggal
kumulatif_okt_20 <- kumulatif_okt_20 %>% mutate(tanggal2 =as.Date(tanggal, format= '%d/%m/%y'))

str(kumulatif_okt_20)

#Mengubah nilai NA jadi ""
kumulatif_okt_20 %>% replace(., is.na(.), "")
                

```

## Target dan Realisasi Kumulatif
Berikut adalah  summary antara target dan realisasi pemakaian sparepart secara kumulatif.


```{r graf_line, echo=FALSE, warning=FALSE}
library(plotly)
kumulatif_okt_20 <- select(kumulatif_okt_20, tanggal2, kumulatif.target, kumulatif.realisasi)


akumulatif_okt_20 <- gather(kumulatif_okt_20, "KATEGORI", "TOTAL", kumulatif.target:kumulatif.realisasi)



fig <- plot_ly(kumulatif_okt_20, x = ~tanggal2, y = ~kumulatif.target, name = 'target',type = 'scatter', mode = 'lines', offline = TRUE)
fig <- fig %>% add_trace(y = ~kumulatif.realisasi, name = 'realisasi', line = list(color = '#292e28', width = 3))
fig

```


$~$
$~$  
    
    
 
## Top 10 Material Used  
Berikut adalah daftar biaya material per sparepart.

```{r top_10_spare, echo=FALSE}
library(dplyr)
rl_okt_20 <- read.csv("https://docs.google.com/spreadsheets/d/e/2PACX-1vRTg75PePS-rwn6bt7OpCbvn4CBNbhjiYZHgYmKjlh1OhVBdmCOx9VugmsAufPP2AbPPDbm_8NkEh7c/pub?gid=0&single=true&output=csv")

rl_okt_20$Quantity <- as.numeric(rl_okt_20$Quantity)
rl_okt_20$Amount.in.LC <- as.numeric(rl_okt_20$Amount.in.LC)


top_spare <- rl_okt_20 %>%
  group_by(Material,Description, Base.Unit) %>%
  summarize(
    Qty = sum(Quantity, na.rm = TRUE),
    Amount = sum(Amount.in.LC, na.rm = TRUE)
  ) %>%
  arrange(desc(Amount)) %>%
  top_n(10)
datatable(top_spare) %>% formatCurrency('Amount', currency = "Rp", interval = 3, mark = ",", digits = 2, dec.mark = getOption("OutDec"), before = TRUE)
```
  
  
$~$
$~$
  

    
## Top 10 Unit Kerja  
Berikut adalah total biaya pemakaian sparepart per Unit kerja September 2020.

```{r top_10_uk, echo=FALSE}


top_uk <- rl_okt_20 %>%
  group_by(NAMA.SEKSI.PG) %>%
  summarize(
    Amount = sum(Amount.in.LC, na.rm = TRUE)
  ) %>%
  arrange(desc(Amount)) 
 
datatable(top_uk) %>% formatCurrency('Amount', currency = "Rp", interval = 3, mark = ",", digits = 2, dec.mark = getOption("OutDec"), before = TRUE)
```
$~$
$~$

## List Material per Unit Kerja  
Berikut adalah daftar realisasi sparepart dari tiap unit kerja.
```{r list_mat_perUK, echo=FALSE}


list_mat_uk <- rl_okt_20 %>%
  group_by(CORRECTED.DESC.CC.PG, Order, Functional.loc., DESKRIPSI.KEGIATAN,  Material,Description, Base.Unit) %>%
  summarize(
    Qty = sum(Quantity, na.rm = TRUE),
    Amount = sum(Amount.in.LC, na.rm = TRUE)
  ) %>%
  arrange(desc(Amount)) %>%
  rename(Unit_Kerja = CORRECTED.DESC.CC.PG,
         FUNLOC = Functional.loc.,
         Order_desc = DESKRIPSI.KEGIATAN,
         Unit = Base.Unit)
 
datatable(list_mat_uk, extensions = 'Buttons',
            options = list(dom = 'Blfrtip',
                           buttons = c('copy', 'csv', 'excel', 'pdf', 'print'),
                           lengthMenu = list(c(10,25,50,-1),
                                             c(10,25,50,"All")))) #%>% formatCurrency('Amount', currency = "Rp", interval = 3, mark = ",", digits = 2, dec.mark = getOption("OutDec"), before = TRUE)
```

$~$

## SUMMARY AJUAN, TARGET, DAN REALISASI 
Berikut adalah summary dari daftar ajuan, Target dan realisasi material.


```{r summary_perUK, echo=FALSE}

db_okt <- read.csv("https://docs.google.com/spreadsheets/d/e/2PACX-1vTcTaeSCDuWHNTkLlAgzxOWpug3FX4P7wg-qGSBMM_c5rLGNUbTZEGRmp4-oIr8kjsHk1zahCxQBmzL/pub?gid=0&single=true&output=csv")

db_okt$TOTAL.BIAYA <- as.numeric(as.character(db_okt$TOTAL.BIAYA))
db_okt$TARGET.AJUAN <- as.numeric(as.character(db_okt$TARGET.AJUAN))
db_okt$Realisasi <- as.numeric(as.character(db_okt$Realisasi))

db_okt <- db_okt %>% mutate(Ajuan = TOTAL.BIAYA,
                            Target = TARGET.AJUAN,
                            REALISASI = Realisasi)

db_10_20<-gather(db_okt, kategori, jumlah, Ajuan:REALISASI)

bar_db_10_20 <- db_10_20 %>% group_by(kategori) %>%
                summarize( tot = sum(jumlah, na.rm = TRUE)/1000000000) 

p<-ggplot(bar_db_10_20, aes(x=kategori, y=tot, fill=kategori)) +
  geom_bar(stat="identity")+theme_minimal() +
  
  xlab("Kategori") +
  ylab("Rupiah") +
  ggtitle("SUMMARY BIAYA MATERIAL DESEMBER") +
  scale_y_continuous(name = "Milyar Rupiah", limits = c(0, 16), labels = scales::comma) +
  geom_text(aes(label=round(tot,3)), position=position_dodge(width=0.9), vjust=1.6) +
  scale_x_discrete(limits=c("Ajuan", "Target", "REALISASI"))+
  scale_fill_manual(values=c("#4285f4d6","#a51204db","#47494eb8"))
  
    

p


```